最　高　行　政　法　院　裁　定
　　　　　　　　　　　　　　　　　　 94年度裁字第02346號
聲　請　人　乙○○
　　　　　　甲○○○
上列聲請人因與相對人臺北縣政府中和地政事務所等人間有關土
地事務事件，對於中華民國94年2月17日本院94年度裁字第00251
號裁定，聲請再審。本院裁定如下：
    主  文
再審之聲請駁回。
再審訴訟費用由聲請人負擔。
    理  由
一、按當事人對於本院所為裁定聲請再審，必須原裁定具有行政
    訴訟法第273條第1項、第2項所列情形之一者，始得為之。
二、聲請人前因土地事物事件，以相對人臺北縣中和地政事務所
    、臺北縣板橋地政事務所、臺北市中山地政事務所、臺北市
    大安地政事務所、臺北市松山地政事務所、臺北市建成地政
    事務所、臺北市古亭地政事務所為被告，提起行政訴訟。經
    原法院以聲請人僅於起訴狀主張其祖先楊侯在臺北縣、市遺
    有多筆土地，不知位於何處，且有多筆土地被徵收，未曾通
    知聲請人領取補償費，遂提起行政訴訟，以資救濟等語，並
    未表明訴之聲明、訴訟標的等事項。乃由原法院審判長於92
    年8月7日以92年度訴字第3362號裁定命於7日內補正，並檢
    附書狀格式供其參考。該裁定於92年8月18日送達聲請人，
    聲請人雖於92年8月21日具補正狀，惟並未具體載明訴之聲
    明（請求就何事項為判決），其起訴程式即屬於法不合等情
    ，因而駁回聲請人之起訴。聲請人不服，而提起抗告，經本
    院94年度裁字第251號裁定（下稱原裁定）以抗告意旨仍執
    詞其有土地所有權，卻無登記名義，或經徵收而非由其領取
    補償費，可依登記文號及領款之人查明，地政機關亦可更正
    登記，惟須法院判決等等。對於原裁定以其起訴不合法而駁
    回有何違誤，並未指明，應認抗告為無理由，而駁回聲請人
    之抗告。聲請人復不服，再對原裁定聲請再審，惟查聲請人
    聲請再審意旨略稱：聲請人之先人有多筆土地經徵收為公共
    用地，卻全然不知，相對人應准為繼承登記並對聲請人為土
    地及建物之補償云云，經查本件聲請人係因未依臺北高等行
    政法院之裁定依限補正而遭裁定駁回，且經本院原裁定認聲
    請人抗告為無理由而裁定駁回聲請人之抗告，從而本件乃係
    以程序駁回聲請人之訴甚明。本件聲請再審意旨並未就原裁
    定以其抗告無理由而駁回有何行政訴訟法第273條第1、2 項
    之再審理由為指明，而僅泛稱相對人應對其為補償，其再審
    之聲請顯為無理由應予以駁回。至於聲請再審併列臺北縣政
    府三重地政事務所為相對人部分，經查該相對人非原裁定之
    裁判對象，聲請人對之聲請再審，於法不合。亦應予駁回。
三、依行政訴訟法第283條、第278條第2項、第104條、民事訴訟
    法第95條、第78條，裁定如主文。
中　　華　　民　　國　　94　　年　　11　　月　　10　　日
                  第三庭審判長法  官　徐　樹　海
                              法  官　吳　錦　龍
                              法  官　黃　合　文
                              法  官　林　茂　權
                              法  官　鄭  小  康
以  上  正  本  證  明  與  原  本  無  異
中　　華　　民　　國　　94　　年　　11　　月　　12　　日
　　　　　　　　　　　　　　　書記官　郭　育　玎
